臺灣臺中地方法院刑事判決　　　　　　　　　　　　　九十三年度重訴字第九一號
　　公　訴　人　台灣台中地方法院檢察署檢察官
　　被　　　告　Ｅ○○
右列被告因常業重利案件，經檢察官提起公訴（九十二年度偵字第一七四八六、二四
七一一、二四七六○號），經本院合議庭裁定以簡式審判程序審理，判決如左：
    主  文
Ｅ○○共同常業重利，處有期徒刑陸月，如易科罰金，以參佰元折算壹日；緩刑貳年
。扣案如附表二所示除編號十八、十九、二十一、二十二、二十五、三十七、四十一
、四十三、四十四、四十八、五十五、七十、七十二、七十四、八十三、八十四、九
十六、九十九、一○一、一○二、一一四、一二七、一三一、一三八、一三九、一四
九、一六三、一六五、一六八、一七二、一九一、一九四、一九七、一九八、二一三
、二一六、二三三、二三五、二三八、二三九外，均沒收。
    事  實
一、緣甲○○（本件同案被告，另行審結）基於常業之犯意，自民國九十年三月間起
    ，陸續在台中市、台北市及高雄市等地籌設成立名稱為台中Ａ點、台中Ｂ點、台
    中Ｃ點（該據點僅成立一個月即結束）、台北Ａ點、台北Ｂ點、台北Ｃ點、台北
    Ｄ點及高雄點等八個據點（最後成立之台北Ｃ點係於九十二年六月一日創立），
    另於台中市○區○○路二段二五一之二號七樓租用房屋一間設立「電腦部」，為
    該地下錢莊集團全省之資料中心，負責統計所有集團內各據點之獲利、廣告使用
    效率等資料，並將所有「客戶」（即借款人）基本資料及借、還款資料以電磁紀
    錄建檔，以方便了解、查詢借款人信用程度，並避免各據點重複放款給同一名借
    款人，甲○○自任該地下錢莊集團之總負責人，由其獨自出資，各據點人員平時
    則稱呼其為「老大」，招攬與其具有共同犯意聯絡之成員ｇ○○、ｙ○○（均本
    件同案被告，亦俟後另結）、甲癸○（本件同案被告，已先行審結）、Ｗ○○（
    本件同案被告，亦俟後另結）、亥○○、ｆ○○、ｚ○○、甲卯○（上開四人均
    為本件同案被告，已先行審結）、蔡弘文（已改名為甲丁○，亦本件同案被告，
    俟後另結）、甲己○、Ｋ○、Ｈ○○、Ｉ○○、ｗ○○、卯○、ｉ○○（已於九
    十二年八月間離職）、Ｖ○○、Ｎ○○、ｃ○○、Ｕ○○（上列十一人亦皆本件
    同案被告，已先行審結）、Ｊ○○（本件同案被告，亦俟後另結）、ｒ○○、Ｙ
    ○○、丙○○（上開三人亦均為本件同案被告，已先行審結）、甲午○（本件同
    案被告，曾任甲○○助理，九十一年十二月間轉任台北Ａ點外務，俟後另結）、
    ｕ○○（本件同案被告，已先行審結）、乙○○（本件同案被告，亦俟後另結）
    、ｈ○○、ｑ○○、ｊ○○、地○○、ｌ○○、ｏ○（上開六人皆本件同案被告
    ，已先行審結）、甲辰○（本件同案被告，亦俟後另結）、Ｘ○○、Ｍ○○、Ｚ
    ○○（上列三人均為本件同案被告，已先行審結）、Ｑ○○（本件同案被告，亦
    俟後另結）、甲甲○、甲戊○（二人為本件同案被告，已先行審結）、ｐ○○（
    本件同案被告，亦俟後另結）、寅○○、甲巳○（二人亦為本件同案被告，已先
    行審結）、黃○○、己○○（二人均本件同案被告，亦俟後另結）、甲庚○（本
    件同案被告，已先行審結）、辰○○（本件同案被告，亦俟後另結）、ｋ○○、
    宙○○、甲辛○、沈家嫺、ｄ○○（上列五人均本件同案被告，已先行審結）、
    Ｅ○○等成員，分別擔任據點經理、外務、會計、總機及電腦部人員等角色，從
    事俗稱「地下錢莊」之重利業務，放款予需款孔急之不特定人以牟取重利，並賴
    此維生。而甲○○所成立的地下錢莊集團各據點及電腦部之內部組織分工、工作
    集合處所、所得分配及經營模式如下：
（一）各據點內部組織分工：
      1.經理（一人）：綜理據點所有事務，並負責指派外務進行放收款事宜，並視
                      情況將客人跳票（即呆帳）情形及處置方法回報「老大」卞
                      慶鴻知悉。另據點經理每日製作簡易日報表與會計對帳，每
                      月則需製作票面表（該集團成員稱為「大張仔」），紀錄每
                      位外務每日、每月每一筆放款之本金及利息情形。
      2.外務（三至四人）：負責與借款人見面洽談，利用借款人需款孔急之情形，
                          要求顯不相當之重利，收取借款人所交付之還款票據及
                          供擔保之身分證件、手錶、古董、玉器等物品，並在借
                          款人無力償還時進行催討。平時對外以化名從事放款業
                          務，對內則以Ａ先生、Ｂ先生、Ｃ先生、Ｄ先生為各外
                          務之代號。
      3.會計（一人）：會計於每日上午九時以前至據點所使用之銀行保管箱取出當
                      日放款現金交給外務帶回，其則攜帶帳冊、存摺、報表等資
                      料返回辦公處所，紀錄每位外務每日放款之金額、利息、借
                      款人、還款日期及據點資金流向（以「鴻支」為代號，代表
                      該據點匯款給甲○○；另「鴻入」則代表甲○○匯入該據點
                      之款項），製成日報表，其上所載Ａ、Ｂ、Ｃ、Ｄ則為該據
                      點外務對內之代號，惟外務當日如未放款成功，日報表上則
                      記載『大吉大利』。會計每日均須將帳目與據點經理核對，
                      並以電話回報或抄寫日報表交予外務、經理轉交「老大」卞
                      慶鴻。每日下午向甲○○報帳後，即會同外務至銀行保管放
                      置當日收取的還款支票、帳冊、存摺、現金等物品。
      4.總機（一人）：在經理及外務辦公處所據點接聽「客戶」（即借款）打入的
                      電話，詢問、紀錄借款人的基本資料後，彙整交予經理或外
                      務處理，並報由電腦部人員建檔。（但並非每個據點都有總
                      總機人員）
（二）各據點工作處所：為避免同時遭警查獲扣押全部資料。
      1.經理、外務及總機人員共用一間辦公室，供集合及接聽電話之用，
      2.會計獨立在外，另使用一間辦公室作帳。
      3.承租一個或二個銀行保管箱放置還款支票、帳冊、存摺等資料，並存放翌日
        放款現金。
      4.貸款廣告刊登之電話裝機房間，再轉接至各據點經理、外務及總機人員辦公
        室內之行動電話手機。
（三）各據點人員所得分配：老大、經理及外務之間以拆帳方式共同分配放款利息所
                          得。該地下錢莊集團均稱利息為「Ａ」或「Ａ阿」（均
                          以台語發音），各據點每月收取的還款票據總金額為「
                          總Ａ」；扣除費用及呆帳後的利息淨收入為「實Ａ」。
                          而甲○○規定各據點之廣告費薪資（會計、總機、
                          實習外務薪資及分攤電腦部人員薪資）房屋租金電
                          話費雜支等項列為費用。
      1.老大甲○○：各據點每月淨利息收入（即實Ａ）之百分之六十。
      2.經理及外務：共同分取該據點每月淨利息收入（實Ａ）之百分之四十，再依
                    該據點外務人數分成五份或六份（外務三人分成五份、外務四
                    人分成六份，以此類推），經理分得二份，每一名外務分得一
                    份，每年十一月始拆帳。平時經理及外務每月固定預先從年度
                    拆帳款中支領新台幣（下同）二十萬元及十萬元。
      3.會計：不參與拆帳，每月固定領取薪資四萬元。
      4.總機：不參與拆帳，每月固定領取薪資四萬元。
       5.實習外務：實習期間三個月，不參與拆帳，每月固定領取薪資三萬元。
（四）各據點、電腦部成立日期及成員：
       １．台中Ａ點：
           (1)成立日期：九十年三月。
           (2)歷任經理：甲○○、綽號「江哥」之不詳姓名年籍成年男子、ｐ○○?
                       原名葉甫南、綽號「南哥」）、ｇ○○。
           (3)外務：Ａ先生ｙ○○、Ｂ先生甲癸○、Ｃ先生Ｗ○○、Ｄ先生亥○○?
                   實習外務ｆ○○。
           (4)會計：甲卯○。
           (5)總機：ｚ○○。
           (6)經理、外務、總機集合處所：台中市○區○○路三一號四樓之三。
           (7)會計記帳處所：台中市○區○○路二段一一二號八樓之十。
           (8)台中Ａ點所使用之銀行保管箱：台中市○區○○路五十七號亞洲信託?
            份有限公司地下室第四○二九號承租名義人ｇ○○；台中市○○路○段
            三三七號復華銀行文心分行二樓第一○一八號承租名義人ｇ○○。
  ２．台中Ｂ點：
           (1)成立日期：九十年六月二十九日。
           (2)歷任經理：甲○○、綽號「小高」之不詳姓名年籍成年男子、蔡弘文?
           (3)外務：Ａ先生甲己○、Ｂ先生Ｋ○、Ｃ先生Ｈ○○、Ｄ先生Ｉ○○；
                   實習外務卯○、ｗ○○。
           (4)會計：Ｎ○○。
           (5)總機：ｉ○○（九十二年四月起任職，已於九十二年八月離職）、陳?
                   玫。
           (6)經理、外務、總機集合處所：台中市○區○○路五之一號四樓。
           (7)會計記帳處所：台中市○○○路二十二號四樓之十。
           (8)台中Ｂ點所使用之銀行保管箱：台中市○○路三六七號遠東國際商業?
             行台中公益分行承租名義人Ｉ○○；台中市○○○路○段一之十六號?
             化商業銀行中港分行承租名義人Ｎ○○。
       ３．台中Ｃ點：
           (1)成立日期：九十一年十二月（僅成立一個月即結束）。
           (2)經理：ｇ○○。
           (3)外務：ｙ○○一人。
       ４．台北Ａ點：
           (1)成立日期：九十年六月。
           (2)歷任經理：綽號「小方」之不詳姓名年籍成年男子、Ｊ○○。
           (3)外務：Ａ先生ｒ○○、Ｂ先生Ｙ○○、Ｃ先生丙○○、Ｄ先生甲午○?
                   已於九十二年八月下旬離職）。
           (4)會計：ｕ○○（曾任台北Ｂ點會計）。
           (5)總機：無。
           (6)經理、外務集合處所：台北縣永和市○○路十七巷九號三樓。
           (7)會計記帳處所：台北縣中和市○○路二四一號五樓之三
           (8)台北Ａ點所使用之銀行保管箱：台北縣永和市○○路○段三二○號玉?
             商業銀行雙和分行保管箱；台北縣中和市○○街九號合作金庫銀行中?
             分行承租名義人ｕ○○。
       ５．台北Ｂ點：
           (1)成立日期：九十年十月。
           (2)歷任經理：乙○○。
           (3)外務：Ａ先生ｈ○○、Ｂ先生ｑ○○、Ｃ先生地○○、Ｄ先生ｊ○○?
           (4)會計：ｏ○（曾任台北Ａ點會計）。
           (5)總機：ｌ○○。
           (6)經理、外務、總機集合處所：台北市大安區○○○路○段二八三巷二?
                                       弄二號二樓。
           (7)會計記帳處所：台北市大安區○○○路○段一○○號九樓之十四
          (8)台北Ｂ點所使用之銀行保管箱：台北市大安區○○○路○段二七一號台
            北市第九信用合作社古亭分社第三九六○一號。
       ６．台北Ｃ點：
           (1)成立日期：九十二年一月一日。
           (2)歷任經理：ｐ○○、甲辰○（曾任台北Ｃ點外務）。
           (3)外務：Ａ先生Ｘ○○、Ｂ先生Ｍ○○（曾任台中Ａ點外務）、Ｃ先生?
                   敬仁（原姓名陳勝次）、Ｄ先生Ｑ○○（曾任台中Ａ點外務）?
           (4)會計：甲戊○（曾任台北Ａ點會計）。
           (5)總機：甲甲○。
           (6)經理、外務及總機集合處所：即台北縣永和市○○○路○段五○號三?
             。
           (7)會計記帳處所：台北縣永和市○○路七○二巷二號十樓
           (8)台北Ｃ點所使用之銀行保管箱：台北市大安區○○○路○段二七一號?
             北市第九信用合作社古亭分社第三九六○一號；台北縣永和市○○路?
             九六號第一商業銀行永和分行承租名義人甲辰○。
       ７．台北Ｄ點：
           (1)成立日期：九十二年六月一日。
           (2)歷任經理：ｐ○○（曾任台中Ａ點、台北Ｃ點經理）。
           (3)外務：Ａ先生寅○○（曾任台北Ａ點外務）、Ｂ先生黃○○、Ｃ先生?
                   松海、Ｄ先生己○○；實習外務Ｅ○○（原為借款人）。
           (4)會計：甲庚○。
           (5)總機：無。
           (6)經理、外務集合處所：台北縣永和市○○路六八○巷六號四樓。
           (7)會計記帳處所：台北縣永和市○○路二六號八樓之四
           (8)台北Ｄ點所使用之銀行保管箱：台北縣永和市○○路五一號台北國際?
             業銀行中和分行承租名義人甲巳○。
       ８．高雄點：
           (1)成立日期：九十年十一月。
           (2)歷任經理：王瑞煇（另由檢察官指揮司法警察機關偵辦中）、辰○○?
                       曾任台北Ｂ點外務）。
           (3)外務：Ａ先生ｋ○○、Ｂ先生宙○○、Ｃ先生甲辛○。
           (4)會計：ｄ○○。
           (5)總機：午○○。
           (6)經理、外務及總機集合處所：高雄市新興區○○○路二○一號Ｂ棟十?
                                       樓之四。
           (7)會計記帳處所：高雄市新興區○○○路一五七號六樓之五。
           (8)高雄點所使用之銀行保管箱：高雄市新興區○○○路三九四號合作金?
             銀行苓雅分行承租名義人王瑞煇。
      ９．電腦部：
           (1)成立日期：九十一年十二月。
           (2)工作人員：ｃ○○、Ｕ○○。
           (3)電腦部所在地：台中市○區○○路二段二五一之二號七樓
           (4)分工方式：ｃ○○台中Ａ、Ｂ點之借款人資料建檔；Ｕ○○負責台北?
                      、Ｂ、Ｃ、Ｄ點。
           (5)薪資：不參與拆帳，每人每月固定領取薪資四萬元，並由各據點共同?
                   均分攤。
（五）經營模式：
      1.放款方式：
        「老大」甲○○負責貸款廣告版面設計，各據點（除高雄點外）之廣告統一
        由「老大」甲○○所尋找之敦化廣告事業有限公司承攬，利用中國時報、聯
        合報及自由時報等報章媒體分類廣告欄刊登借款廣告，以及租用停放路邊之
廣告車等方式，招攬不特定民眾打電話洽詢借款事宜。各據點總機、外務或
        經理接獲借款人電話（轉接至行動電話手機）後，留下借款人之基本資料後
        ，經理再指派外務前往與借款人見面洽談，外務則利用借款人急需金錢週轉
        之窘境，貸以數萬元至數百萬元不等之金錢，並依借款人之還款能力、信用
        等情況，加計換算成月息五十分至三百分不等之利息（如借款十萬元，十五
        天為一期，利息二萬五千元至五萬元不等；借款二十萬元，十五天為一期，
        利息二十萬元；借款五十萬元，十天為一期，利息五十萬元；借款一百萬元
        ，四至五天為一期，利息四十萬元至五十萬元不等；借款二百萬元，四天為
        一期，利息九十萬元等），要求借款人一律簽發支票方式還款，如借款人未
        使用支票，則要求提供股票、房屋土地所有權狀、手錶、古董、玉器、鑽飾
        、金飾等高價值物品供擔保，始允許以簽發本票之方式還款。借款人依借款
        額度大小簽發二張至五張不等之票據交予外務，每張還款支票之票載發票日
        （本票到期日）不同，但須於借款後十日或十五日全部兌現清償，以此方法
        貸予金錢給Ｆ○○、ｍ○○、未○○、Ｌ○○、戌○○、ａ○○、Ｂ○○、
        宇○○、ｎ○○、丁○○、戊○○、ｂ○○、甲寅○、ｘ○○、Ｏ○○、甲
        丑○、Ｓ○○、申○○、壬○○、李柏鎔、玄○○、Ｇ○○、辛○○、Ｔ○○、子○○、Ａ○○、ｅ○○、ｖ○○、Ｃ○○、丑○○、巳○○、甲乙○
        、庚○○、甲壬○、Ｒ○○、酉○○、天○○、ｓ○○、甲未○、Ｄ○○、
        癸○○、甲丙○、Ｐ○○、甲申○、甲子○、ｔ○○等人，收取與本金顯不
        相當之高額重利。
      2.提昇業績：
        該地下錢莊集團每月開會二次，其中一次議由全體成員共同參加；另一次則
        由經理及外務出習即可。甲○○除不斷推陳出新，傳授外務如何放款予不特
        定人並收取本息之方法外，另訂定「從零開始」、「十次ＰＡＳＳ」及三個
        月業績未達三百萬元、三百萬元及三百五十萬元，經理及外務須下台。為避
        免各據點成員遭警查獲時供述該地下錢莊集團組織分工及運作模式，平時由
        各據點經理督促外務、會計、總機人員熟背應訊供詞，並於會議中舉行應訊
    供詞考試（考筆錄）。另該集團成員業務上所使用之行動電話門號，均以他
        人名義申辦預付卡，以免遭警尋線追索。
（六）各據點不法所得：如附表一所示。
二、嗣於九十二年九月三日上午九時三十分許，經內政部警政署刑事警察局偵七隊會
    同台北縣政府警察局少年隊、台中市警察局刑警隊、高雄市政府警察局左營分局
    等單位，持本院法官所核發之搜索票，在台北市、台中市及高雄市等二十八處（
    詳如附表二所示搜索扣押地點）實行搜索，當場拘提查獲甲○○、ｇ○○、ｙ○○、甲癸○、Ｗ○○、亥○○、ｆ○○、ｚ○○、甲卯○、蔡弘文、甲己○、Ｋ
    ○、Ｈ○○、Ｉ○○、ｗ○○、卯○、Ｖ○○、Ｎ○○、ｃ○○、Ｕ○○、Ｊ○○、ｒ○○、Ｙ○○、丙○○、ｕ○○、乙○○、ｈ○○、ｑ○○、ｊ○○、地
    ○○、ｌ○○、ｏ○、甲辰○、Ｘ○○、Ｍ○○、Ｚ○○、Ｑ○○、甲甲○、甲
    戊○、ｐ○○、寅○○、黃○○、己○○、Ｅ○○、甲庚○、辰○○、ｋ○○、
    宙○○、甲辛○、沈家嫺、ｄ○○等五十二人（因甲午○及ｉ○○二人已離職）
    ，並扣得如如附表二所示之帳冊、報表、客戶名單、支票、轉接廣告用電話手機
    、存摺、印章、現金等物品。
三、案經內政部警政署刑事警察局移送臺灣臺中地方法院檢察署檢察官偵查起訴。
    理  由
一、右揭事實，業據被告Ｅ○○於本院為認罪之陳述；而同案被告甲辛○、亥○○、
    ｚ○○、甲卯○、ｃ○○、ｆ○○、甲己○、ｄ○○、甲癸○、Ｖ○○、宙○○
    、ｋ○○、Ｈ○○、午○○、卯○、Ｉ○○、ｗ○○、Ｎ○○、Ｋ○、Ｕ○○、
    ｑ○○、ｏ○、Ｙ○○、ｌ○○、Ｍ○○、ｊ○○、ｈ○○、地○○、甲庚○、
    Ｚ○○、ｒ○○、ｕ○○、寅○○、甲巳○、Ｘ○○、甲戊○、甲甲○、丙○○
    、ｉ○○等人前亦已於本院為認罪之陳述；皆核與同案被告甲○○、ｇ○○、ｙ
    ○○、Ｗ○○、蔡弘文、Ｊ○○、甲午○、乙○○、甲辰○、Ｑ○○、ｐ○○、
    黃○○、己○○、辰○○等人於警訊、偵查中所供述有於右揭時、地從事俗稱「
    地下錢莊」之重利業務，放款予需款孔急之不特定人以牟取重利，並賴此維生，
    及被害人Ｆ○○、ｍ○○、未○○、Ｌ○○、戌○○、ａ○○、Ｂ○○、宇○○
    、ｎ○○、丁○○、戊○○、ｂ○○、甲寅○、ｘ○○、Ｏ○○、甲丑○、Ｓ○○、申○○、壬○○、李柏鎔、玄○○、Ｇ○○、辛○○、Ｔ○○、子○○、Ａ
    ○○、ｅ○○、ｖ○○、Ｃ○○、丑○○、巳○○、甲乙○、庚○○、甲壬○、
    Ｒ○○、酉○○、天○○、ｓ○○、甲未○、Ｄ○○、癸○○、甲丙○、Ｐ○○
    、甲申○、甲子○、ｔ○○等分別於警詢、偵查中指述向該地下錢莊借款之情節
    相符，並有如附表二所示之帳冊、報表、客戶名單、支票、轉接廣告用電話手機
    、存摺、印章、現金等物品扣案及附卷足資佐證，復有實施通訊監察之譯文資料
    一百八十五張附卷可憑。事證明確，被告Ｅ○○之犯行，堪以認定。
二、核被告Ｅ○○本件所為，係犯刑法第三百四十五條之常業重利罪。被告Ｅ○○與
    同案被告甲○○、ｇ○○、ｙ○○、Ｗ○○、蔡弘文、Ｊ○○、甲午○、乙○○
    、甲辰○、Ｑ○○、ｐ○○、黃○○、己○○、辰○○、甲辛○、亥○○、ｚ○○、甲卯○、ｃ○○、ｆ○○、甲己○、ｄ○○、甲癸○、Ｖ○○、宙○○、ｋ
    ○○、Ｈ○○、午○○、卯○、Ｉ○○、ｗ○○、Ｎ○○、Ｋ○、Ｕ○○、ｑ○○、ｏ○、Ｙ○○、ｌ○○、Ｍ○○、ｊ○○、ｈ○○、地○○、甲庚○、Ｚ○○、ｒ○○、ｕ○○、寅○○、甲巳○、Ｘ○○、甲戊○、甲甲○、丙○○、ｉ
    ○○等人之間，雖有地下錢莊集團總負責人、據點經理、外務、實習外務、會計
    、總機及電腦部人員等角色區分，但均為該地下錢莊集團經營從事重利業務不可
    或缺之一部，且彼此共同朋分或領取重利犯行之所得，是被告Ｅ○○與同案被告
    甲○○等人間，就上開常業重利犯行有犯意聯絡及行為分擔，均為共同正犯。爰
    審酌被告Ｅ○○之品行、本件犯罪之動機、目的、手段、所生之危害及犯罪後之
    態度等一切情狀，量處如主文所示之刑，並諭知易科罰金之折算標準，以示懲儆
    。扣案之如附表二所示除編號十八、十九、二十一、二十二、二十五、三十七、
    四十一、四十三、四十四、四十八、五十五、七十、七十二、七十四、八十三、
    八十四、九十六、九十九、一○一、一○二、一一四、一二七、一三一、一三八
    、一三九、一四九、一六三、一六五、一六八、一七二、一九一、一九四、一九
    七、一九八、二一三、二一六、二三三、二三五、二三八、二三九外，均為被告
    或同案被告等所有，供犯本件常業重利罪所用或所得之物，依法併予宣告沒收。
    末查，本件被告Ｅ○○前未曾受有期徒刑以上之刑之宣告，有台灣台中地方法院
    檢察署刑案資料查註紀錄表與台灣高等法院被告全國前案紀錄表在卷可稽，其受
    此次偵、審與科刑教訓，當知警惕，應無再犯之虞，上開所宣告之主刑，本院認
    以暫不執行為適當，併予宣告緩刑二年，以啟自新。
據上論斷，應依刑事訴訟法第二百七十三條之一第一項、第二百九十九條第一項前段
，刑法第二十八條、第三百四十五條、第四十一條第一項前段、第七十四條第一款、
第三十八條第一項第二款、第三款，罰金罰鍰提高標準條例第一條前段、第二條，判
決如主文。
中      華      民      國      九十三      年    七    月    二十八    日
                                台灣台中地方法院刑事第二庭
                                        法  官  張 智 雄
右正本證明與原本無異。
如不服本判決，應於判決送達後十日內向本院提出上訴狀，上訴於臺灣高等法院臺中
分院( 須附繕本 )。
                                        書記官
中      華      民      國      九十三      年    七    月    二十八    日
附錄論罪科刑法條
中華民國刑法第三百四十五條
 (常業重利罪)
以犯前條之罪為常業者，處五年以下有期徒刑，得併科三千元以下罰金。
